臺灣高等法院刑事裁定　　　　　　　　 94年度毒抗字第406號
　　抗　告　人
　　即　被　告　甲○○
上列抗告人因違反毒品危害防制條例案件，不服臺灣板橋地方法
院94年毒聲字第1658號，中華民國94年8月31日裁定（聲請案號
：臺灣板橋地方法院檢察署94年度聲觀字第1259號），提起抗告
，本院裁定如下：
    主  文
原裁定撤銷，發回臺灣板橋地方法院。
    理  由
一、原裁定意旨略以：抗告人即被告甲○○於警詢中雖未承認有
    何施用第一級毒品海洛因、第二級毒品安非他命之犯行。然
    查被告於民國（下同）94年6月9日20時50分許，在臺北市政
    府警察局刑事警察大隊經警訊問後所採尿液送臺灣檢驗科技
    股份有限公司檢驗結果，發現被告尿液呈鴉片類（可待因、
    嗎啡）及安非他命類（安非他命、甲基安非他命）陽性反應
    ，有該公司94年6月29日濫用藥物尿液檢驗報告1紙附卷可稽
    。按海洛因經注射或吸入人體後，約80%於24小時內自尿中
    排出，一般而言，尿液中能否驗出嗎啡陽性反應與其投與量
    、投與途徑、採尿時間、個人體質及檢測方法之靈敏度有關
    ，國外曾有文獻報導注射6毫克之海洛因鹽酸鹽，其代謝物
    嗎啡之平均可檢出時限約為26小時，業經行政院衛生署藥物
    食品檢驗局於81年9月8日以藥檢壹字第8114885號函述綦詳
    。又甲基安非他命經口服投與後約百分之七十於24小時內自
    尿中排出，約90%於96小時內自尿中排出，由於甲基安非他
    命成分之檢出與其投與方式、投與量、個人體質、採尿時間
    與檢測儀器之精密度等諸多因素有關，因此僅憑尿液中呈安
    非他命陽性反應，並無法確實推算吸食時間距採集時間之長
    短，惟依上述資料推斷，最長可能不會超過4日，此經行政
    院衛生署藥物食品檢驗局81年2月8日（81）藥檢一字第
    001156 號函示明確。被告上開所採尿液送驗結果既同時有
    鴉片類（可待因、嗎啡）、安非他命類（安非他命、甲基安
    非他命）陽性反應，顯見被告在經警採尿前之26小時及96小
    時內某時點，確曾分別有施用第一級毒品海洛因、第二級毒
    品安非他命之事實；此外，並有現場查獲海洛因2包（合計
    毛重19公克）、安非他命5包（合計毛重32公克）、安非他
    命吸食器1組等物扣案可資佐證。被告施用第一級毒品海洛
    因、第二級毒品安非他命類之犯行堪予認定。爰依毒品危害
    防制條例第20條第1項及觀察勒戒處分執行條例第3條第1項
    規定，聲請裁定將被告送勒戒處所觀察、勒戒等語。
二、抗告意旨略以：本人從未吸食或打任何毒品，也從未到警局
    作過任何筆錄或採集任何尿液，無故收到法院觀察勒戒之裁
    定，深感莫名，為此提起抗告云云。
三、經查，警方於94年6月9日下午6時20分許，在臺北縣新莊市
    ○○街117巷6號之2查獲本案之犯罪嫌疑人「甲○○」，該
    名犯罪嫌疑人「甲○○」於到案時所拍攝之照片，與94年9
    月16日偵查庭到庭之被告甲○○所拍攝之照片，相互比對之
    結果，二者之身高、臉部五官特徵均顯著不同，且於94年9
    月16日經檢察官聯繫承辦員警鄭天安到庭依相片指認，亦證
    稱二者非屬同一人，有臺灣板橋地方法院檢察署94年9月22
    日板檢榮黃94毒偵第3977號字第70136號函所附之相關證人
    筆錄及翻拍相片二紙在卷可稽，則本件被告甲○○是否係94
    年6月9日遭警查獲且在警詢中應訊之人？被告甲○○辯稱係
    遭人冒名應訊，實情如何？允宜詳加查核審究，原審逕為裁
    定被告甲○○應送勒戒處所觀察、勒戒，要嫌速斷。被告甲
    ○○抗告，指摘及此，為有理由，自應由本院將原裁定撤銷
    ，發回原審法院，更為適法之裁定。
據上論斷，應依刑事訴訟法第413條，裁定如主文。
中　　華　　民　　國　　94　　年　　10　　月　　31　　日
　　　　　　　　　刑事第十一庭審判長法　官　陳祐輔
　　　　　　　　　　　　　　　　　  法　官　江國華
　　　　　　　　　　　　　　　　　  法　官　楊炳禎
以上正本證明與原本無異。
不得再抗告。
                                    書記官  廖素花
中　　華　　民　　國　　94　　年　　10　　月　　31　　日
